enfermarse:
  infinitive: enfermarse
  gerund: enfermándose
  pastparticiple: enfermado
  definitions: {en: 'to get sick, become ill, fall ill. become sick'}
  tenses:
  - Presente Indicativo:
      names: {en: Present, es: Presente}
      moods: {en: Indicative, es: Indicativo}
      samples: {en: 'I get sick, am getting sick'}
      1s: me enfermo
      1p: nos enfermamos
      2s: te enfermas
      2p: os enfermáis
      3s: se enferma
      3p: se enferman
  - Futuro Indicativo:
      names: {en: Future, es: Futuro}
      moods: {en: Indicative, es: Indicativo}
      samples: {en: I will get sick}
      1s: me enfermaré
      1p: nos enfermaremos
      2s: te enfermarás
      2p: os enfermaréis
      3s: se enfermará
      3p: se enfermarán
  - Imperfecto Indicativo:
      names: {en: Imperfect, es: Imperfecto}
      moods: {en: Indicative, es: Indicativo}
      samples: {en: 'I was getting sick, used to get sick, got sick'}
      1s: me enfermaba
      1p: nos enfermábamos
      2s: te enfermabas
      2p: os enfermabais
      3s: se enfermaba
      3p: se enfermaban
  - Pretérito Indicativo:
      names: {en: Preterite, es: Pretérito}
      moods: {en: Indicative, es: Indicativo}
      samples: {en: I got sick}
      1s: me enfermé
      1p: nos enfermamos
      2s: te enfermaste
      2p: os enfermasteis
      3s: se enfermó
      3p: se enfermaron
  - Condicional Indicativo:
      names: {en: Conditional, es: Condicional}
      moods: {en: Indicative, es: Indicativo}
      samples: {en: I would get sick}
      1s: me enfermaría
      1p: nos enfermaríamos
      2s: te enfermarías
      2p: os enfermaríais
      3s: se enfermaría
      3p: se enfermarían
  - Presente perfecto Indicativo:
      names: {en: Present Perfect, es: Presente perfecto}
      moods: {en: Indicative, es: Indicativo}
      samples: {en: I have gotten sick}
      1s: me he enfermado
      1p: nos hemos enfermado
      2s: te has enfermado
      2p: os habéis enfermado
      3s: se ha enfermado
      3p: se han enfermado
  - Futuro perfecto Indicativo:
      names: {en: Future Perfect, es: Futuro perfecto}
      moods: {en: Indicative, es: Indicativo}
      samples: {en: I will have gotten sick}
      1s: me habré enfermado
      1p: nos habremos enfermado
      2s: te habrás enfermado
      2p: os habréis enfermado
      3s: se habrá enfermado
      3p: se habrán enfermado
  - Pluscuamperfecto Indicativo:
      names: {en: Past Perfect, es: Pluscuamperfecto}
      moods: {en: Indicative, es: Indicativo}
      samples: {en: I had gotten sick}
      1s: me había enfermado
      1p: nos habíamos enfermado
      2s: te habías enfermado
      2p: os habíais enfermado
      3s: se había enfermado
      3p: se habían enfermado
  - Pretérito anterior Indicativo:
      names: {en: Preterite (Archaic), es: Pretérito anterior}
      moods: {en: Indicative, es: Indicativo}
      samples: {en: I had gotten sick}
      1s: me hube enfermado
      1p: nos hubimos enfermado
      2s: te hubiste enfermado
      2p: os hubisteis enfermado
      3s: se hubo enfermado
      3p: se hubieron enfermado
  - Condicional perfecto Indicativo:
      names: {en: Conditional Perfect, es: Condicional perfecto}
      moods: {en: Indicative, es: Indicativo}
      samples: {en: I would have gotten sick}
      1s: me habría enfermado
      1p: nos habríamos enfermado
      2s: te habrías enfermado
      2p: os habríais enfermado
      3s: se habría enfermado
      3p: se habrían enfermado
  - Presente Subjuntivo:
      names: {en: Present, es: Presente}
      moods: {en: Subjunctive, es: Subjuntivo}
      samples: {en: 'I get sick, am getting sick'}
      1s: me enferme
      1p: nos enfermemos
      2s: te enfermes
      2p: os enferméis
      3s: se enferme
      3p: se enfermen
  - Imperfecto Subjuntivo:
      names: {en: Imperfect, es: Imperfecto}
      moods: {en: Subjunctive, es: Subjuntivo}
      samples: {en: 'I got sick, was getting sick'}
      1s: me enfermara
      1p: nos enfermáramos
      2s: te enfermaras
      2p: os enfermarais
      3s: se enfermara
      3p: se enfermaran
  - Futuro Subjuntivo:
      names: {en: Future, es: Futuro}
      moods: {en: Subjunctive, es: Subjuntivo}
      samples: {en: I will get sick}
      1s: me enfermare
      1p: nos enfermáremos
      2s: te enfermares
      2p: os enfermareis
      3s: se enfermare
      3p: se enfermaren
  - Presente perfecto Subjuntivo:
      names: {en: Present Perfect, es: Presente perfecto}
      moods: {en: Subjunctive, es: Subjuntivo}
      samples: {en: 'I have gotten sick, got sick'}
      1s: me haya enfermado
      1p: nos hayamos enfermado
      2s: te hayas enfermado
      2p: os hayáis enfermado
      3s: se haya enfermado
      3p: se hayan enfermado
  - Futuro perfecto Subjuntivo:
      names: {en: Future Perfect, es: Futuro perfecto}
      moods: {en: Subjunctive, es: Subjuntivo}
      samples: {en: I will have gotten sick}
      1s: me hubiere enfermado
      1p: nos hubiéremos enfermado
      2s: te hubieres enfermado
      2p: os hubiereis enfermado
      3s: se hubiere enfermado
      3p: se hubieren enfermado
  - Pluscuamperfecto Subjuntivo:
      names: {en: Past Perfect, es: Pluscuamperfecto}
      moods: {en: Subjunctive, es: Subjuntivo}
      samples: {en: I had gotten sick}
      1s: me hubiera enfermado
      1p: nos hubiéramos enfermado
      2s: te hubieras enfermado
      2p: os hubierais enfermado
      3s: se hubiera enfermado
      3p: se hubieran enfermado
  - Presente Imperativo Afirmativo:
      names: {en: Present, es: Presente}
      moods: {en: Imperative Affirmative, es: Imperativo Afirmativo}
      samples: {en: Get sick! Don't get sick!}
      1s: ''
      1p: ''
      2s: enférmate
      2p: enférmese
      3s: enfermaos
      3p: enférmense
  - Presente Imperativo Negativo:
      names: {en: Present, es: Presente}
      moods: {en: Imperative Negative, es: Imperativo Negativo}
      samples: {en: Get sick! Don't get sick!}
      1s: ''
      1p: ''
      2s: no te enfermes
      2p: no se enferme
      3s: no os enferméis
      3p: no se enfermen
